bg-BG: Посока на въртене на витлото на плавателен съд: Двойно (включва ляво и дясно); Ляво (LH; Дясно (RH; противоположно въртящо се); стандартно); Други
cs: Směr otáčení lodního šroubu plavidla: Dvojitá (obsahuje LH a RH); Levotočivá (LH; Pravotočivá (RH; protiběžná); standardní); Jiná
de: Drehrichtung des Wasserfahrzeugpropellers: Dual (beinhaltet LH und RH); Linksdrehend (LH; Rechtsdrehend (RH; Gegenläufig); Standard); Sonstige
sv: Vattenfarkostens propellerrotationsriktning: Dubbel (inkluderar LH och RH); Vänstergående (LH; Högergående (RH; motroterande); standard); Övrigt
tr: Deniz aracı pervane dönüş yönü: Çift (sol ve sağ yönlü içerir); Sol yönlü (LH; Sağ yönlü (RH; ters dönüşlü); standart); Diğer
lt-LT: Vandens sraigto sukimosi kryptis: Dvigubas (apima kairinį ir dešininį); Kairinis (LH; Dešininis (RH; Priešingo sukimosi); Standartinis); Kita
hu: Vízi jármű propellerének forgásiránya: Kettős (tartalmazza az LH és RH változatot); Bal forgásirányú (LH; Jobb forgásirányú (RH; ellentétesen forgó); standard); Egyéb
ru: Направление вращения гребного винта водного транспорта: Двойное (включает левое и правое вращение); Левого вращения (LH; Правого вращения (RH; встречного вращения); стандартное); Другое
nl: Watervaartuig propeller draairichting: Dubbel (bevat links- en rechtsdraaiend); Linksdraaiend (LH; Rechtsdraaiend (RH; tegenroterend); standaard); Overige
nb: Propellens rotasjonsretning på båten: Dobbel (inkluderer venstre- og høyrerotasjon); Venstreroterende (LH; Høyreroterende (RH; motroterende); standard); Annet
hr-HR: Smjer rotacije propelera plovila: Dvostruki (uključuje LH i RH); Lijevi (LH; Desni (RH; protusmjerno rotirajuće); standardni); Ostalo
ja: 水上船舶プロペラ回転方向: デュアル (LHおよびRHを含む); 左回転 (LH; 右回転 (RH; カウンターローテーション); 標準); その他
sl-SI: Smer vrtenja propelerja plovila: Dvojno (vključuje levo in desno); Levo (LH; Desno (RH; nasprotno vrtenje); standardno); Drugo
sk-SK: Smer otáčania vrtule plavidla: Dvojitá (zahŕňa LH a RH); Ľavotočivá (LH; Pravotočivá (RH; protibežná); štandardná); Iné
ko: 선박 프로펠러 회전 방향: 듀얼(좌회전 및 우회전 포함); 좌회전(LH; 우회전(RH; 역회전); 표준); 기타
fr: Sens de rotation de l’hélice d’embarcation: Double (comprend gauche et droite); Rotation gauche (LH; Rotation droite (RH; contra-rotatif); standard); Autre
es: Dirección de rotación de la hélice de la embarcación: Doble (incluye izquierda y derecha); Izquierda (LH; Derecha (RH; contrarrotativa); estándar); Otro
zh-CN: 船舶螺旋桨旋转方向: 双向（包含左旋和右旋）; 左旋 (LH; 右旋 (RH; 反向旋转）; 标准）; 其他
fi: Vesikulkuneuvon potkurin pyörimissuunta: Kaksinkertainen (sisältää vasen- ja oikeakätisen); Vasenkätinen (LH; Oikeakätinen (RH; vastapäivään); vakio); Muu
pt-PT: Sentido de rotação da hélice da embarcação: Duplo (inclui esquerda e direita); Esquerda (LH; Direita (RH; rotação contrária); padrão); Outro
pt-BR: Hélice de embarcação direção de rotação: Duplo (inclui esquerda e direita); Esquerda (LH; Direita (RH; contrarrotativo); padrão); Outros
da: Rotationsretning for bådpropel: Dobbelt (inkluderer LH og RH); Venstrehånds (LH; Højrehånds (RH; modroterende); standard); Andet
th: ทิศทางการหมุนของใบพัดเรือ: คู่ (รวม LH และ RH); ทางซ้าย (LH; ทางขวา (RH; หมุนทวนเข็ม); มาตรฐาน); อื่นๆ
en: Watercraft propeller rotation direction: Dual (includes LH and RH); Left-hand (LH; Right-hand (RH; counter-rotating); standard); Other
ro-RO: Direcția de rotație a elicei ambarcațiunii: Dual (include LH și RH); Spre stânga (LH; Spre dreapta (RH; cu rotație în sens invers); standard); Altele
zh-TW: 船艇推進器旋轉方向: 雙向 (包含左旋與右旋); 左旋 (LH; 右旋 (RH; 反向旋轉); 標準); 其他
vi: Hướng quay của cánh quạt tàu thủy: Kép (bao gồm LH và RH); Trái (LH; Phải (RH; quay ngược chiều); tiêu chuẩn); Khác
it: Direzione di rotazione dell'elica del natante: Doppia (include LH e RH); Sinistrorsa (LH; Destrorsa (RH; controrotante); standard); Altro
pl: Kierunek obrotu śruby napędowej jednostki pływającej: Podwójna (obejmuje LH i RH); Lewoskrętna (LH; Prawoskrętna (RH; przeciwbieżna); standardowa); Inne
el: Κατεύθυνση περιστροφής προπέλας σκάφους: Διπλή (περιλαμβάνει LH και RH); Αριστερόστροφη (LH; Δεξιόστροφη (RH; αντίθετης περιστροφής); τυπική); Άλλο